臺灣板橋地方法院刑事判決　　　　　　　 94年度易字第398號
公　訴　人　臺灣板橋地方法院檢察署檢察官
被　　　告　甲○○　44歲民.
上列被告因竊盜案件，經檢察官聲請簡易判決處刑（九十四年度
偵字第四七七八號）及移送併辦（九十四年度速偵字第五一九號
），本院認不宜以簡易判決處刑，改依通常程序審理，並判決如
下：
    主  文
甲○○連續毀越安全設備竊盜，累犯，處有期徒刑壹年。
    事  實
一、甲○○前有竊盜、麻醉藥品管理條例、肅清煙毒條例、妨害
    兵役等案件之犯罪執行紀錄，執行完畢已逾五年。又於民國
    八十八年間因妨害公務等案件，經本院於八十八年十一月三
    十日以八十八年度簡字第一一八三號判處有期徒刑三月、拘
    役二十日，於九十年一月二十八日執行完畢。再於九十一年
    間因竊盜案件，經本院於同年十二月十八日以九十一年度易
    字第二八一八號判處有期徒刑八月，上訴後經臺灣高等法院
    於九十二年四月二十二日以九十二年度上易字第五０一號駁
    回上訴確定，於九十二年六月二十日執行完畢。
二、詎甲○○不知悔改，因缺錢花用，竟意圖為自己不法之所有
    ，並基於概括犯意，於九十四年三月十三日下午一時五十五
    分許，騎乘車號ＲＧ八─七八二號輕型機車，至臺北縣三峽
    市○○街二００號，見丙○○所經營之汽車製造材料行側邊
    的鐵門未關，認有機可趁，即騎乘上開機車進入該材料行屋
    內（所涉無故侵入他人建築物部分，未據告訴），竊取丙○○所有之烤漆用冶具十九支（共價值約新台幣﹝下同﹞五千
    七百元），欲予以變賣成現金後，以供花用，而其竊取得手
    後即將該批冶具放置在前開機車之腳踏板上，正由上開材料
    行門口離去時，適為巡邏員警發現，當場查獲並扣得烤漆用
    冶具十九支（業據丙○○領回）。復承前開竊盜之概括犯意
    ，於同年三月三十日上午七時許（日間），至乙○○位於臺
    北縣三峽鎮○○路三０三巷二弄十四號住處後方，以不詳方
    法將該住處後方用鐵線將四周固定之鐵門（無法正常開關，
    非屬供人出入之門扇）上的鐵線拆解後，再將鐵門拆下放置
    旁邊，而毀壞該鐵門之安全設備，並踰越該鐵門安全設備，
    進入乙○○住處內（涉犯無故侵入住宅部分，未據告訴），
    竊取乙○○所有之空氣壓縮機、鑽孔機各一台及氣動扳手一
    支（共價值約三萬元），得手後即將上開機器搬回其位於三
    峽鎮○○路三０三巷二弄二號住處，伺機欲變賣成現金以供
    花用。嗣同日上午九時許，乙○○發現住處遭竊後報警處理
    ，經查看三峽鎮三０三巷二弄路口之監視錄影畫面，發現係
    甲○○竊取上開空氣壓縮機等物，警方於同日下午五時五十
    分許，在甲○○上開住處將其查獲，並扣得空氣壓縮機、鑽
    孔機各一台、氣動扳手一支（均已發還乙○○）。
三、案經臺北縣政府警察局三峽分局先後報告臺灣板橋地方法院
    檢察署檢察官偵查後聲請簡易判決處刑暨移送本院併案審理
    ；本院認不得以簡易判決處刑，改依通常程序審理。
    理  由
甲、證據能力部分：
一、按被告以外之人於審判外之言詞或書面陳述，除法律有規定
    者外，不得作為證據，刑事訴訟法第一百五十九條固定有明
    文。惟被告以外之人於審判外之陳述，雖不符同法第一百五
    十九條之一至之四規定，而經當事人於審判程序同意作為證
    據，法院審酌該言詞陳述或書面陳述作成時之情況，認為適
    當者，亦得為證據。又當事人、代理人或辯護人於法院調查
    證據時，知有第一百五十九條第一項不得為證據之情形，而
    未於言詞辯論終結前聲明異議者，視為有前項之同意，此據
    同法第一百五十九條之五規定甚明。
二、查被害人丙○○、告訴人乙○○於警詢時之指述，固係審判
    外之言詞陳述，惟被告準備程序中陳明同意公訴檢察官所提
    各項證據方法之證據能力，且迄於本院言詞辯論程序終結前
    ，均未聲明異議，本院審酌上開被害人丙○○、告訴人乙○○警詢時陳述作成情況，並無不當情形，雖不符合刑事訴訟
    法第一百五十九條之二、第一百五十九條之三規定，然依上
    開說明，依同法第一百五十九條之五規定，上開被害人丙○○、告訴人乙○○警詢時之指述應具有證據能力，合先敘明
    。
乙、認定犯罪事實所憑之證據及理由：
一、訊據被告甲○○對於上揭時地竊取被害人丙○○、告訴人乙○○所有之上開烤漆冶具、空氣壓縮機等物的犯罪事實均供
    認不諱，惟否認其竊取告訴人乙○○之上開機器前，有將告
    訴人乙○○住處後方鐵門拆下之行為，辯稱：伊去告訴人乙○○住處後方時，該鐵門就已倒在旁邊水溝處，該鐵門並非
    伊拆下的云云。惟查：
（一）被告甲○○於上揭時地各竊取被害人丙○○所有之烤漆用
      冶具十九支，及告訴人乙○○所有之空氣壓縮機、鑽孔機
      各一台、氣動扳手一支等事實，業據被告於警詢、偵查及
      本院審理中均供承在卷，核與被害人丙○○、告訴人乙○○分別於警詢、本院審理中指訴之情節相符，且有贓物認
      領保管單一紙、查獲現場相片七幀（以上係被害人丙○○
      遭竊部分）、贓物認領保管單一紙、查扣贓物照片三幀、
      監視錄影翻拍照片六幀（以上係告訴人乙○○遭竊部分）
      在卷可憑。是被告自白竊取被害人丙○○、乙○○之所有
      財物，核與事實相符，應堪採憑。至告訴人乙○○於警詢
      指稱另有發電機遭竊一節，但被告堅決否認有竊取該發電
      機，且告訴人乙○○於審理中證述：該發電機於失竊前伊
      係委由朋友拿去送修，伊以為是失竊，後來知道不是失竊
      等語，此外即無其他事證足認被告有竊取告訴人乙○○之
      發電機，應認被告係竊取告訴人乙○○之空氣壓縮機、鑽
      孔機各一台、氣動扳手一支，併予敘明。
（二）被告雖否認其竊取告訴人乙○○之財物前，有將乙○○住
　    處後方鐵門拆下一節，然告訴人乙○○於審理中以證人身
      分結證稱：伊係因住處後方有人在工作很吵，伊出去外面
      看，發現家裡後面的鐵門掉下來，經清點家裡工具，發現
      有壓縮機、鑽孔機及氣動扳手被偷，而伊家後方鐵門的卡
      榫壞掉，整個鐵門會掉下來，無法開關，伊就用鐵線把鐵
      門四周綁起來固定住，當伊發現失竊時，整片鐵門是跑到
      隔壁水溝，鐵線也不在現場，而伊的洗衣機就放在鐵門那
      邊，收衣服時都會經過鐵門，失竊前一天並沒有看到鐵門
      有壞掉或掉下來的情況，且伊住處後方圍牆上面有加石綿
      瓦，中間空隙很小，一般人應該鑽不進去等語，並據其提
      出該鐵門照片二幀附卷可稽。茲被告與告訴人乙○○彼此
      間並無恩怨、仇隙，業據其二人分別於警詢供陳在卷，衡
      情告訴人乙○○應無甘冒自身觸犯偽證罪之風險而設詞誣
      攀被告之理，況且告訴人前開所證情節亦與其提出之鐵門
      照片顯示之狀態相符，俱徵告訴人前開指證情節堪以採信
      。觀之告訴人乙○○上開證述情節，足認告訴人乙○○住
      處後方鐵門於九十四年三月三十日失竊前，其固定之鐵線
      並無損壞或該鐵門有何掉落之情形，嗣經告訴人乙○○於
      當日九時許發現住處遭竊後即發現該鐵門掉落旁邊，由此
      可知，若非被告以不詳方法將該住處後方用鐵線固定之鐵
      門上鐵線拆解後，將該鐵門拆下放置旁邊，衡情該鐵門應
      未自行掉落，參以告訴人乙○○於九十四年三月三十日失
      竊前一日並未發現固定之鐵線有損壞或鐵門有何掉落現象
      ，足認被告係行經告訴人乙○○之住處後方，發現告訴人
      之空氣壓縮機等物後，見四處無人，認有機可趁，即以不
      詳方法將該住處後方用鐵線固定之鐵門上鐵線拆解，再將
      鐵門拆下放於旁邊，而毀壞該鐵門之安全設備後，再踰越
      該鐵門安全設備，進入告訴人住處內竊取空氣壓縮機等物
      ，堪以認定。被告辯稱：伊去乙○○住處後方時，該鐵門
      就已倒在旁邊水溝處，該鐵門並非伊拆下的云云，無非事
      後畏罪卸責之詞，洵無可採。綜上所述，本案事證明確，
      被告犯行堪以認定，應依法論科。
二、被告竊取被害人丙○○之烤漆用冶具部分，核其所為，係犯
    刑法第三百二十條第一項之竊盜罪。又告訴人乙○○住處後
    方之鐵門卡榫壞掉，整個鐵門無法開關，係用鐵線把鐵門四
    周綁起來固定住等情，業據告訴人乙○○指證如前，足認該
    鐵門並非供告訴人及其家人平日出入之門扇，惟仍具有防閑
    之功用，自屬安全設備，是被告毀壞該鐵門之安全設備後，
    踰越該鐵門進入告訴人乙○○之住處內竊取空氣壓縮機、鑽
    孔機、氣動扳手等物，核其所為，係犯刑法第三百二十一條
    第一項第二款之毀越安全設備竊盜罪。被告先後二次竊盜犯
    行，時間緊接，犯罪構成要件相同，顯係基於概括犯意為之
    ，應依連續犯之規定以連續毀越安全設備竊盜罪論處，並依
    法加重其刑。公訴人雖僅就被告竊取被害人丙○○所有之烤
    漆冶具之犯行提起公訴，然檢察官就犯罪事實一部起訴者，
    其效力及於全部，本件被告竊取告訴人乙○○之空氣壓縮機
    等物部分之犯罪事實，與前揭論罪科刑之被告竊取被害人丙○○財物部分，有連續犯之關係，已如前述，且經檢察官移
    送併案審理，本院自應就屬於裁判上一罪之被告竊取告訴人
    乙○○上開機器部分，一併加以裁判。查被告前有如事實欄
    記載之犯罪科刑紀錄，最近一次於九十二年六月二十日執行
    完畢，有臺灣高等法院被告前案紀錄表可按，其於有期徒刑
    執行完畢五年內，再犯本件有期徒刑以上之罪，為累犯，應
    依刑法第四十七條加重其刑，並遞加之。爰審酌被告素行不
    佳，其犯罪之動機、目的、手段、所生危害、其係國小畢業
    之智識程度（見警詢調查筆錄教育程度欄之記載）、犯罪後
    坦承部分犯行之態度等一切情狀，量處如主文所示之刑，以
    資懲儆。
據上論斷，應依刑事訴訟法第二百九十九條第一項前段，刑法第
五十六條、第三百二十一條第一項第二款、第四十七條，判決如
主文。
本案經檢察官張云綺到庭執行職務。
中　　華　　民　　國　九十四　　年　　八　　月　十五　日
                  刑事第十八庭  審判長法　官  連育群
                                      法　官  曾淑娟
                                      法　官  楊志雄
上列正本證明與原本無異。
如不服本判決，應於判決送達後十日內向本院提出上訴狀（應附
繕本），上訴於臺灣高等法院。
                                      書記官  胡勤義
中　　華　　民　　國　九十四　　年　　八　　月　十五　日
附錄本案論罪科刑法條全文：
刑法第三百二十一條：
犯竊盜罪而有左列情形之一者，處六月以上、五年以下有期徒刑
：
一  於夜間侵入住宅或有人居住之建築物、船艦或隱匿其內而犯
    之者。
二  毀越門扇、牆垣或其他安全設備而犯之者。
三  攜帶兇器而犯之者。
四  結夥三人以上而犯之者。
五  乘火災、水災或其他災害之際而犯之者。
六  在車站或埠頭而犯之者。
前項之未遂犯罰之。
